ro-RO: Tip curea de sub bărbie: Curea dublă; Bandă dublă; Bandă elastică; Mărime fixă; Cap complet; Halo; Curele multiple; Curea simplă; Altele
fr: Type de mentonnière: Double sangle; Double bande; Bande élastique; Taille fixe; Tête complète; Halo; Multi-sangles; Sangle unique; Autre
fi: Leukahihnan tyyli: Kaksihihnainen; Kaksoisnauha; Joustava nauha; Kiinteä koko; Täysipää; Halo; Monihihnainen; Yksihihnainen; Muu
it: Stile della cinghia per il mento: Doppia cinghia; Fascia doppia; Fascia elastica; Taglia fissa; Testina completa; Halo; Multi-cinghia; Cinghia singola; Altro
lt-LT: Smakro dirželio stilius: Dvigubas dirželis; Dviguba juosta; Elastinė juosta; Fiksuotas dydis; Pilna galvutė; „Halo“; Keli dirželiai; Vienas dirželis; Kita
sl-SI: Slog bradnega pasu: Dvojni trak; Dvojni pas; Elastični trak; Fiksna velikost; Polna glava; Halo; Več trakov; En trak; Drugo
zh-TW: 下巴帶樣式: 雙帶式; 雙帶; 彈性帶; 固定尺寸; 完整刷頭; 光環; 多帶式; 單帶式; 其他
ja: 顎ストラップスタイル: ダブルストラップ; デュアルバンド; 伸縮バンド; 固定サイズ; フルヘッド; ハロー; マルチストラップ; シングルストラップ; その他
vi: Kiểu dây đai cằm: Dây đôi; Băng kép; Băng co giãn; Kích thước cố định; Đầu đầy đủ; Hào quang; Nhiều dây; Dây đơn; Khác
ko: 턱끈 스타일: 이중 스트랩; 듀얼 밴드; 탄력 밴드; 고정 사이즈; 풀 헤드; 후광; 멀티 스트랩; 단일 스트랩; 기타
ru: Стиль подбородочного ремня: Двойной ремень; Двойная лента; Эластичная лента; Фиксированный размер; Полноразмерная головка; Гало; Многоременный; Одинарный ремень; Другой
nl: Kinbandstijl: Dubbele band; Dual band; Elastische band; Vaste maat; Volledige kop; Halo; Multi-band; Enkele band; Andere
bg-BG: Стил на ремъка за брадичката: Двойна каишка; Двойна лента; Еластична лента; Фиксиран размер; Пълна глава; Ореол; Многокаишкова; Единична каишка; Други
hr-HR: Stil remena za bradu: Dvostruka traka; Dvostruki pojas; Elastični pojas; Fiksna veličina; Puna glava; Halo; Višetraka; Jednostruka traka; Ostalo
en: Chin strap style: Double strap; Dual band; Elastic band; Fixed size; Full head; Halo; Multi-strap; Single strap; Other
el: Στυλ ιμάντα πηγουνιού: Διπλός ιμάντας; Διπλή ταινία; Ελαστική ταινία; Σταθερό μέγεθος; Πλήρης κεφαλή; Φωτοστέφανο; Πολλαπλοί ιμάντες; Μονός ιμάντας; Άλλο
pt-BR: Estilo da cinta mentoniana: Alça dupla; Faixa dupla; Faixa elástica; Tamanho fixo; Cabeça completa; Auréola; Múltiplas alças; Alça única; Outro
sv: Hakremsstil: Dubbel rem; Dubbelband; Elastiskt band; Fast storlek; Fullhuvud; Halo; Flerbandig; Enkel rem; Övrigt
nb: Hakereimstil: Dobbel stropp; Dobbelt bånd; Elastisk bånd; Fast størrelse; Fullt hode; Halo; Flerstroppet; Enkel stropp; Annet
es: Estilo de correa de barbilla: Correa doble; Banda dual; Banda elástica; Tamaño fijo; Cabezal completo; Halo; Multicorrea; Correa única; Otros
hu: Állpánt stílusa: Dupla pánt; Kettős szalag; Rugalmas szalag; Fix méretű; Teljes fej; Halo; Többpántos; Egypántos; Egyéb
de: Kinnriemenstil: Doppelriemen; Doppelband; Elastisches Band; Feste Größe; Vollkopf; Halo; Mehrfachriemen; Einzelriemen; Sonstiges
cs: Styl bradového pásu: Dvojitý pásek; Dvojitý pás; Elastický pás; Pevná velikost; Plná hlavice; Svatozář; Více pásků; Jednoduchý pásek; Jiné
pt-PT: Estilo da faixa de queixo: Tira dupla; Banda dupla; Banda elástica; Tamanho fixo; Cabeça completa; Halo; Múltiplas tiras; Tira única; Outro
da: Hageremstil: Dobbelt rem; Dobbelt bånd; Elastikbånd; Fast størrelse; Fuldt hoved; Halo; Multi-rem; Enkelt rem; Andet
pl: Rodzaj paska podbródkowego: Podwójny pasek; Podwójna opaska; Elastyczna opaska; Stały rozmiar; Główka pełnowymiarowa; Halo; Wielopaskowy; Pojedynczy pasek; Inne
zh-CN: 下巴带样式: 双带; 双条带; 弹性带; 固定尺寸; 全刷头; 光环戒指; 多带式; 单带; 其他
th: รูปแบบสายรัดคาง: สายคู่; แถบคู่; แถบยืดหยุ่น; ขนาดคงที่; หัวเต็ม; Halo; หลายสาย; สายเดี่ยว; อื่นๆ
sk-SK: Štýl popruhu cez bradu: Dvojitý remienok; Dvojitý pás; Elastický pás; Pevná veľkosť; Plná hlavica; Halo; Viacpáskový; Jednoduchý remienok; Iné
tr: Çene kayışı stili: Çift kayış; Çift bant; Elastik bant; Sabit beden; Tam başlık; Halo; Çoklu kayış; Tek kayış; Diğer